最　高　行　政　法　院　裁　定　　　　　　　　　　九十一年度裁字第七二二號
　　抗　告　人　甲○○
　　相　對　人　行政院衛生署彰化醫院
　　代　表　人　乙○○
右當事人間因獎勵金事件，抗告人對臺中高等行政法院中華民國九十年五月十日八十
九年度訴字第二八三號裁定，提起抗告，本院裁定如左︰
　　主  文
抗告駁回。
抗告訴訟費用由抗告人負擔。
　　理  由
按提起一般給付之訴請求金錢給付，必須是以該訴訟可「直接」行使一給付請求權時
始可，如依其所依據實體法之規定，尚須先由行政機關核定其給付請求權者，則於提
起一般給付之訴前，應先提起課以義務之訴，請求作成該核定之行政處分，其未先行
提起課以義務之訴，請求行政機關作成核定其給付之行政處分，遽行提起一般給付訴
訟，難以達到訴訟之目的，即屬欠缺權利保護要件，自非法之所許。本件抗告人為國
立陽明醫學院醫學系畢業之公費生，自民國（下同）七十九年八月起至八十五年十月
止服務於相對人（精省前為台灣省立彰化醫院）擔任醫師，抗告人服務於相對人期間
每月應領之服務獎勵金，相對人除發放八十一年四、五、六月份計新台幣（下同）五
萬九千五百二十二元；八十四年十月份二萬四千五百八十六元；八十四年十一月份二
萬五千五百十二元；八十四年十二月份三萬六千五百五十八元外，其餘月份之服務獎
勵金均未發放，依行政院訂頒之「省市政府衛生處局所屬醫療機構人員獎勵金發給要
點」第十點規定：服務獎勵金，依第七點規定（即依附表二評分核計標準表規定支給
）按月發給實際擔任工作之人員。由前揭相對人已發給抗告人之服務獎勵金觀之，抗
告人應領之服務獎勵金平均每月至少有二萬元以上，茲先以每月二萬元計，相對人共
有六十九個月未發給抗告人服務獎勵金，則相對人至少應給付抗告人之服務獎勵金為
一百三十八萬元（２０，０００元ｘ個月）。抗告人乃依前揭獎勵金發給要點之規
定請求，判決相對人應給付抗告人一百三十八萬元。而相對人在抗告人服務期間即自
七十九年八月起至八十五年十月止，其每月之服務獎勵金提撥數若干？上開各月全院
醫師之總點數若干？事關核算抗告人每月應得之服務獎勵金多寡，而該等資料係由相
對人掌管，請依行政訴訟法第一六四條之規定命相對人提出等語。經查本件抗告人所
請求仍須經相對人作成核定，而抗告人於八十九年八月二十一日以嘉義興嘉郵局第二
○七號存證信函向相對人為催告，相對人僅於八十九年八月三十一日以彰化南瑤郵局
第一二九號存證信函函覆依法查證處理中，尚未作成核定，為兩造所不爭執，縱抗告
人以上開函覆視為否准之行政處分，亦應先行提起撤銷訴訟，則抗告人應先提起課以
義務之訴或撤銷訴訟，抗告人未經提起課以義務之訴或撤銷訴訟，遽行提起給付之訴
，依首開說明，其起訴難認為合法，原審經言詞辯論後為抗告人敗訴之裁定，揆諸首
開規定及說明，洵無違誤，抗告意旨指摘原裁定不合法，聲明廢棄，非有理由，應予
駁回。
據上論結，本件抗告為無理由，爰依行政訴訟法第二百六十七條、第一百零四條、民
事訴訟法第九十五條、第七十八條，裁定如主文。
中　　華　　民　　國　　九十一　　　年　　　七　　　　月　　二十五　　　日
                    最 高 行 政 法 院  第 二 庭
                                審 判 長 法  官　　　陳　石　獅
                                         法  官      吳  錦  龍
                                         法  官　　　彭　鳳　至
                                         法  官　　　高　啟　燦
                                         法  官　　　黃　合　文
右  正  本  證  明  與  原  本  無  異
　　　　　　　　　　　　　　　　　　　　 法院書記官　張  雅  琴
中　　華　　民　　國　　九十一　　　年　　　七　　　　月　　三十一　　　日
